---
title: "Engage Analysis"
author: "Humbert Costas"
date: "6/2/2022"
output: html_document
---

```{r setup, include=FALSE}
knitr::opts_chunk$set(echo = TRUE)

library(jsonlite, warn.conflicts = FALSE)
```

# MITRE ENGAGE STANDARD

## Estado del arte

Identifica la documentación oficial y la definición del esquema de datos, con el objetivo de responder a las siguientes preguntas en el analisis:  

  1. ¿Cual es el proposito de ENGAGE? ¿Como podria ayudar desde el punto de vista de un RedTeam? ¿y BlueTeam?
  2. ¿Se puede definir un modelo de datos? ¿Que clases y relaciones tendria?
  3. ¿Como definirias el modelo de datos con data frames "elegantes"?
  4. ¿Que relaciones identificas con otros estandares? 

## Analisis del modelo de datos

### RAW Data

```{r cars, echo=FALSE}
rootpath <- "data/engage"

if (!dir.exists("data")) dir.create("data")
if (!dir.exists(rootpath)) dir.create(rootpath)

# Download and apply simple parser to raw data
req <- httr::GET("https://api.github.com/repos/mitre/engage/git/trees/main?recursive=1")
httr::stop_for_status(req)
filelist <- unlist(lapply(httr::content(req)$tree, "[", "path"), use.names = F)
filepath <- sapply(sapply(strsplit(grep("_data.*.json", filelist, value = T), "/"),
                          function(x) x[2]),
                   function(x)
                     paste0("https://raw.githubusercontent.com/mitre/engage/main/_data/",x))
filelist <- names(filepath)

engage <- list()
for (i in 1:length(filelist)) {
  n <- filelist[i]
  if (!file.exists(paste0(rootpath, "/", n))) {
    download.file(url = filepath[i],
                  destfile = paste0(rootpath, "/", n), quiet = TRUE)
  }
  engage[[n]] <- fromJSON(paste0(rootpath, "/", n))
}

rm(req, filelist, filepath, i, n, rootpath)
```

### Clean Data

```{r clean_data, echo=FALSE}
# Approaches
approaches <- engage$approach_details.json

# Goals
goals <- engage$goal_details.json

# Activities
activities <- engage$activity_details.json


relations <- engage$approach_activity_mappings.json
names(relations) <- c("from", "to")

```

### Data frames elegantes

```{r tidy_data, echo=FALSE}


```

### Approaches summary

```{r tidy_data, echo=FALSE}


```

### Goals summary

```{r tidy_data, echo=FALSE}


```

### Activities summary

```{r tidy_data, echo=FALSE}


```

### Relationship summary

```{r tidy_data, echo=FALSE}


```

### Conclusion

```{r tidy_data, echo=FALSE}


```
